【裁判字號】    89,毒抗,115
【裁判日期】    890429
【裁判案由】    聲請觀察勒戒
【裁判全文】
臺灣高等法院高雄分院刑事裁定    八十九年度毒抗字第一一五號
    抗  告  人
    即  被  告  甲○○
右列抗告人因聲請強制戒治案件，不服臺灣高雄地方法院中華民國八十九年四月十日
裁定（八十九年度毒聲字第八三八號），提起抗告，本院裁定如左：
      主      文
抗告駁回。
      理      由
一、原裁定意旨略以：抗告人即被告甲○○因施用安非他命第二級毒品，經原審裁定
    移送台灣高雄看守所附設勒戒處所觀察、勒戒後，認有繼續施用毒品之傾向，有
    該所八十九年三月二十二日屏所金衛字第七五三號函送之證明書一份附卷可稽，
    經檢察官聲請，依毒品危害防制條例第二十條第二項之規定，聲請裁定令入戒治
    處所施以強制戒治一年。
二、抗告意旨雖指稱：抗告人於八十九年三月八日入所觀察，依同條例第二十條第一
    項規定其期間不得逾一個月，故本件如認抗告人應更令入戒治，應於同年四月八
    日之前裁定並送達抗告人始生效，惟查令入戒治之裁定遲至同年四月十二日始送
    達且係於四月十日作成裁定，顯有違誤。另抗告人於入所前曾至屏東省立醫院檢
    驗並無陽性反應，於當日入所前又再次檢驗亦無陽性反應，原裁定認抗告人有繼
    續施用毒品之傾向，逕裁定令入強制戒治，亦有未洽云云。
三、按犯施用第一、二級毒品之罪，檢察官應先將被告送勒戒處所觀察勒戒，其期間
    不得逾一月；又經觀察勒戒結果認有施用毒品傾向者，應施以一年之強治戒治；
    而受觀察、勒戒人經觀察、勒戒結果，有繼續施用毒品傾向者，於勒戒處所依法
    院或由少年法院（庭）裁定移送戒治處所施以強制戒治前，應繼續收容，其收容
    期間，計入戒治期間，毒品危害防治條例第二十條第一、二項、觀察勒戒處分執
    行條例第八條分別定有明文。查本件抗告人於八十九年三月八日執行觀察勒戒結
    果後，認有繼續施用毒品之傾向（如後所述），則勒戒處所於抗告人在同年四月
    七日觀察勒戒期滿後，雖尚未收到法院對抗告人施強制戒治之裁定，而將抗告人
    繼續收容，依上開法文規定，抗告人送強制戒治前之收容期間，可計入戒治期間
    ，對抗告人權益並無影響。次查抗告人於台灣高雄看守所附設勒戒處所觀察、勒
    戒期間，係經衛生醫療網支援醫師就抗告人之「人格特質」、「臨床徵候」及「
    行為表現」等三項目為綜合判斷，認其有繼續施用毒品傾向，有台灣高雄看守所
    附設勒戒處所八十九年三月二十二日屏所金衛字第七五三號函所檢送之證明書在
    卷可稽，難謂其判斷有何不當。抗告意旨指摘原裁定不當，經核無理由，應予駁
    回。
四、據上論結，應依刑事訴訟法第四百十二條，裁定如主文。
中    華    民    國     八十九     年       四       月     二十九   日
                              臺灣高等法院高雄分院刑事第八庭
                                  審判長法官  郭雅美
                                        法官  張盛喜
                                        法官  莊飛宗
右正本證明與原本無異。
不得抗告。
                                      書記官  張宗芳
中    華    民    國     八十九     年       五       月       二     日
                                                                      Ｄ


司法院資訊處製作；財團法人民間司法改革基金會備份。
